台灣板橋地方法院刑事判決　　　　　　　 94年度訴字第710號
公　訴　人　臺灣板橋地方法院檢察署檢察官
被　　　告　甲○○
右列被告因違反毒品危害防制條例案件，經檢察官提起公訴（九
十四年度核退毒偵字第五三一號）及移送併案審判（台灣桃園地
方法院檢察署九十四年度毒偵字第三八一五號），本院於準備程
序進行中，被告就被訴之事實為有罪之陳述，經告知被告簡式審
判程序之旨，並聽取當事人之意見後，裁定進行簡式審判程序，
判決如下：
    主  文
甲○○連續施用第一級毒品，累犯，處有期徒刑拾月。扣案之第
一級毒品海洛因壹包（毛重零點伍公克、淨重零點參公克）沒收
銷燬。
    事  實
一、甲○○前於民國八十二年間因違反肅清煙毒條例、竊盜等案
    件，經本院於八十二年十一月十日以八十二年度訴字第一八
    四一號判決，分別判處有期徒刑三年二月、三月，應執行有
    期徒刑三年三月確定；又於八十三年間，因違反麻醉藥品管
    理條例案件，經本院於八十三年七月二十七日以八十三年度
    訴字第一四六號判決，判處有期徒刑六月，如易科罰金，以
    三百元折算一日確定，上開二案經裁定更定其刑，應執行有
    期徒刑三年六月。又於八十三年間因違反肅清煙毒條例，經
    本院於八十三年九月十三日以八十三年度訴字第二０五九號
    判決，判處有期徒刑三年六月，上訴後經台灣高等法院於八
    十三年十二月十五日以八十三年度上訴字第六三九八號判決
    駁回確定。上開確定判決經接續執行，於八十六年六月十八
    日縮短刑期假釋出監（原縮刑期滿日期為九十年四月二十五
    日），嗣經撤銷假釋，應執行殘刑有期徒刑三年十月七日。
    再於八十八年間，因犯竊盜罪，經台灣桃園地方法院於八十
    八年十二月七日以八十八年度易字第二四０四號判決，判處
    有期徒刑四月，如易科罰金，以三百元折算一日確定，與上
    述殘刑接續執行，於九十三年六月二十八日縮短刑期執行完
    畢。其前因施用毒品違反毒品危害防制條例案件，經本院以
    八十七年度毒聲字第二四五四號裁定送勒戒處所觀察、勒戒
    後，因有繼續施用毒品之傾向，經本院於八十七年十月二十
    九日以八十七年度毒聲字第二八六二號裁定令入戒治處所施
    以強制戒治一年；又經本院八十八年度毒聲字第一五０七號
    裁定停止戒治，所餘戒治期間付保護管束，惟因違反保護管
    束應遵守事項且情節重大，經本院於八十八年十月十三日以
    八十八年度毒聲字第六三一三號裁定撤銷停止戒治，令入戒
    治處所施以強制戒治，嗣於八十九年七月一日強制戒治期滿
    出所（接續執行上開徒刑），並由臺灣板橋地方法院檢察署
    檢察官於八十九年八月八日以八十九年度戒毒偵字第四八七
    號為不起訴處分確定。
二、詎甲○○仍不知悔改，基於施用第一級毒品之概括犯意，於
    九十四年一月間某日起至同年二月十五日下午五、六時許，
    及九十四年五月七日凌晨某時許（併案意旨書記載凌晨三時
    為移送至分局三組時間）回溯二十六小時內之某時（應扣除
    為警查獲後至採集尿液之時間），在台北縣三重市、新莊市
    及其他不詳地點等處，將毒品海洛因滲水後，再以針筒注射
    手臂之方式，連續施打第一級毒品海洛因多次。嗣先於九十
    四年二月十六日下午一時五十分許，在臺北縣新莊市○○路
    ○段八十八號前為警查獲，扣得毒品海洛因一包（毛重零點
    五公克、淨重零點三公克）；其後又於同年五月六日晚上十
    時許，在桃園縣龜山鄉○○路○段五十巷十弄十四之一號為
    警查獲（同時查獲王寶山等十四人，並扣得王寶山或其他人
    所有之毒品海洛因二包、注射針筒二支、分裝勺一支、止血
    帶一條、研磨器具一個，由檢察官另案處理）。
三、案經臺北市政府警察局萬華分局、臺北縣政府警察局新莊分
    局報告臺灣板橋地方法院檢察署檢察官偵查起訴及移送併案
    審判。
    理  由
一、按除被告所犯為死刑、無期徒刑、最輕本刑為三年以上有期
    徒刑之罪或高等法院管轄第一審案件者外，於第一次審判期
    日前之準備程序進行中，被告先就被訴事實為有罪之陳述時
    ，審判長得告知被告簡式審判程序之旨，並聽取當事人、代
    理人、辯護人及輔佐人之意見後，裁定進行簡式審判程序，
    刑事訴訟法第二百七十三條之一第一項定有明文。經核本件
    被告甲○○所犯係死刑、無期徒刑、最輕本刑為三年以上有
    期徒刑以外之罪，其於準備程序中就被訴事實為有罪之陳述
    ，經法官告知簡式審判程序之旨，並聽取公訴人、被告之意
    見後，本院爰依首揭規定，合議裁定由受命法官獨任進行簡
    式審判程序，合先敘明。
二、上揭犯罪事實，業據被告甲○○於本院審理時坦承不諱，且
    被告先後於九十四年二月十六日下午一時五十分許、同年五
    月六日晚上十時許為警兩次查獲後由警採集其尿液囑託鑑定
    ，經以酵素免疫分析法篩檢，並再以氣相層析質譜儀分析法
    確認結果，均呈嗎啡（即海洛因進入人體後之代謝物）陽性
    反應，此有臺灣尖端先進生技醫藥股份有限公司出具之九十
    四年二月二十六日濫用藥物檢驗報告、臺灣檢驗科技股份有
    限公司出具之九十四年五月二十五日濫用藥物尿液檢驗報告
    各一份，及臺北市政府警察局萬華分局搜索扣押筆錄、扣押
    物品目錄表、偵辦毒品案件尿液委驗單、臺北縣政府警察局
    新莊分局搜索扣押筆錄、扣押物品錄表、偵辦毒品案件被移
    送者姓名代碼對照表各乙份附卷可據。被告雖辯稱其於九十
    四年五月六日為警查獲前一、二個星期前有施用毒品海洛因
    ，查獲當天或前幾天沒有施用云云，惟按海洛因經注射入人
    體後，約百分之八十於二十四小時內自尿中排出，一般而言
    ，尿液中能否驗出嗎啡陽性反應，與其投與方式，投與量、
    個人體質、採尿時間與檢驗儀器之精密度等諸多因素有關，
    國外曾有文獻報導，注射六毫克之海洛因鹽酸鹽，其代謝嗎
    啡之平均可檢出時限約為二十六小時，此有行政院衛生署藥
    物食品檢驗局八十一年九月八日（八一）藥檢壹字第八一一
    四八八五號函在卷可稽，被告於九十四年五月六日晚上十時
    許為警查獲，並於翌日凌晨某時採集之尿液既呈嗎啡陽性反
    應，揆諸右揭說明，其於九十四年五月七日凌晨某時回溯二
    十六小時內某時有施用海洛因一次之犯行，應堪認定。此外
    復有扣案之海洛因一包（毛重零點五公克、淨重零點三公克
    ）、臺北市政府警察局萬華分局查獲涉嫌毒品危害防制條例
    毒品初步鑑驗報告單乙份可資佐證，被告於上開時間施用第
    一級毒品海洛因多次之犯行，堪以認定。
三、又被告前因施用毒品違反毒品危害防制條例案件，經本院以
    八十七年度毒聲字第二四五四號裁定送勒戒處所觀察、勒戒
    後，因有繼續施用毒品之傾向，經本院於八十七年十月二十
    九日以八十七年度毒聲字第二八六二號裁定令入戒治處所施
    以強制戒治一年；又經本院八十八年度毒聲字第一五０七號
    裁定停止戒治，所餘戒治期間付保護管束，惟因違反保護管
    束應遵守事項且情節重大，經本院於八十八年十月十三日以
    八十八年度毒聲字第六三一三號裁定撤銷停止戒治，令入戒
    治處所施以強制戒治，嗣於八十九年七月一日強制戒治期滿
    出所（接續執行上開徒刑），並由臺灣板橋地方法院檢察署
    檢察官於八十九年八月八日以八十九年度戒毒偵字第四八七
    號為不起訴處分確定等情，亦有上開不起訴處分書及臺灣高
    等法院檢察署刑案紀錄簡覆表在卷足按。綜上所述，本件事
　　證明確，被告於強制戒治期滿釋放後五年內再為施用毒品之
　　犯行，堪以認定，應予依法論科。
四、按海洛因為毒品危害防制條例第二條第二項第一款所定之第
　　一級毒品，核被告所為，係犯同條例第十條第一項之施用第
　　一級毒品罪。其施用前後持有海洛因之低度行為為施用之高
    度行為所吸收，不另論罪。又參諸毒品有其成癮性，一旦施
    用極易賡續為之，難以自制，此為社會週知之事實，被告既
　　先後兩次遭查獲施用毒品之犯行，時距非長，方法相同，復
　　觸犯構成要件相同之罪，顯係基於概括犯意所為，乃連續犯
    ，應依刑法第五十六條之規定論以一罪，並加重其刑。本件
    公訴意旨雖僅敘及被告於九十四年一月間某日起至同年二月
    十五日下午五、六時許之犯行，惟併案部分（九十四年五月
    七日凌晨某時許前二十六小時內之某時施用海洛因之犯行）
    與經起訴部分有連續犯關係，屬裁判上一罪，應為起訴效力
    所及，本院依法應予審判。另被告前於八十二年間因違反肅
　　清煙毒條例、竊盜等案件，經本院於八十二年十一月十日以
　　八十二年度訴字第一八四一號判決，分別判處有期徒刑三年
    二月、三月，應執行有期徒刑三年三月確定；又於八十三年
    間，因違反麻醉藥品管理條例案件，經本院於八十三年七月
    二十七日以八十三年度訴字第一四六號判決，判處有期徒刑
    六月，如易科罰金，以三百元折算一日確定，上開二案經裁
    定更定其刑，應執行有期徒刑三年六月。又於八十三年間因
    違反肅清煙毒條例，經本院於八十三年九月十三日以八十三
    年度訴字第二０五九號判決，判處有期徒刑三年六月，上訴
    後經台灣高等法院於八十三年十二月十五日以八十三年度上
    訴字第六三九八號判決駁回確定。上開確定判決經接續執行
    ，於八十六年六月十八日縮短刑期假釋出監（原縮刑期滿日
    期為九十年四月二十五日），嗣經撤銷假釋，應執行殘刑有
    期徒刑三年十月七日。再於八十八年間，因犯竊盜罪，經台
    灣桃園地方法院於八十八年十二月七日以八十八年度易字第
    二四０四號判決，判處有期徒刑四月，如易科罰金，以三百
    元折算一日確定，與上述殘刑接續執行，於九十三年六月二
    十八日縮短刑期執行完畢。此有臺灣高等法院被告前案紀錄
    表附卷足參，其於五年以內再犯本件最重本刑為有期徒刑以
    上之罪，為累犯，應依刑法第四十七條之規定遞為加重其刑
    。爰審酌被告有多次施用毒品遭查獲之紀錄，素行不佳，且
　　前已因執行觀察勒戒、強制戒治期滿而經不起訴處分，已受
    毒品危害防制條例對施用毒品人之寬典，竟仍再度吸食，顯
    見並無悔意，惡性非淺，然被告施用毒品實為戕害自身健康
    之犯罪，於他人尚無明顯重大危害，並斟酌其施用之期間與
　　次數，及其犯罪後之態度等一切情狀，量處如主文所示之刑
　　，以資儆懲。
五、扣案之第一級毒品海洛因一包（毛重零點五公克、淨重零點
    三公克）為查獲之毒品，應依毒品危害防制條例第十八條第
    一項前段之規定為沒收銷燬之諭知。至於為警於九十四年五
    月六日晚上十時許查獲時，同時查獲王寶山等十四人，並扣
    得王寶山（或其他人）所有之毒品海洛因二包、注射針筒二
    支、分裝勺一支、止血帶一條、研磨器具一個，上開物品非
    被告所有，業據被告供述明確，且經另案被告王寶山在扣押
    物品目錄表上簽名，由檢察官另案處理，本院就此部分自不
    宣告沒收。
據上論斷，應依刑事訴訟法第二百七十三條之一第一項、第二百
九十九條第一項前段、毒品危害防制條例第十條第一項、第二十
三條第二項、第十八條第一項前段，刑法第十一條前段、第五十
六條、第四十七條，判決如主文。
本案經檢察官曾文鐘到庭執行職務。
中　　華　　民　　國　　94　　年　　8 　　月　　31　　日
                        刑事第十庭　法  官  侯  志  融
右正本證明與原本無異
如不服本判決應於送達後十日內向本院提出上訴狀
                                    書記官  張　玉　如
中　　華　　民　　國　　94　　年　　9 　　月　　2 　　日
附錄本案論罪科刑法條全文：
毒品危害防制條例第十條
施用第一級毒品者，處六月以上五年以下有期徒刑。
施用第二級毒品者，處三年以下有期徒刑。
